臺灣高等法院刑事裁定
111年度抗字第278號
抗  告  人
即  受刑人  張嘉峻

                    住○○市○鎮區○○路000號(桃園○○○○○○○○○)

上列抗告人即受刑人因聲請定其應執行刑案件，不服臺灣桃園地
方法院中華民國111年1月17日裁定（110年度聲字第3784號），
提起抗告，本院裁定如下：
    主  文
抗告駁回。                                             
    理  由
一、原裁定意旨略以：抗告人即受刑人張嘉峻（下稱抗告人）因
    竊盜等案件，業經法院先後判決確定如附表所示，經審核相
    關事證，認符合刑法第53條定執行刑之要件，聲請為正當，
    斟酌受刑人所犯罪質、行為次數、犯罪時間之間隔、責任非
    難重複程度、數罪所反應之人格特性與傾向、對受刑人施以
    矯正必要性、受刑人具狀陳述之意見等一切情狀，就其所犯
    數罪為整體非難評價，定其應執行刑為有期徒刑6年6月等語
    。
二、抗告意旨略以：抗告人所涉案件之最後判決確定法院為最高
    法院，依法檢察官應向最後判決確定之最高法院聲請裁定併
    罰執行，而非桃園地院。且桃園地院所為之裁定只比原尚未
    裁定前減少2個月，讓抗告人難以接受，現於法定期間提起
    抗告等語。
三、經查：
　㈠法規說明：
　　按數罪併罰之定應執行之刑，係出於刑罰經濟與責罰相當之
    考量，為一種特別量刑過程，相較於刑法第57條所定科刑時
    應審酌事項係對一般犯罪行為之裁量，為定應執行刑之宣告
    ，乃對犯罪行為人本身及所犯各罪之總檢視，除應考量行為
    人所犯數罪反應出之人格特性，並應權衡審酌行為人之責任
    與整體刑法目的及相關刑事政策，在量刑權之法律拘束性原
    則下，依刑法第51條第5款規定，採限制加重原則，以宣告
    各刑中之最長期為下限，各刑合併之刑期為上限，但最長不
    得逾30年，資為量刑裁量權之外部界限，並應受法秩序理念
    規範之比例原則、平等原則、責罰相當原則、重複評價禁止
    原則等裁量權之內部抽象價值要求界限之支配，以使輕重得
    宜，罰當其責，俾符合法律授與裁量權之目的，以區別數罪
    併罰與單純數罪之不同，兼顧刑罰衡平原則。是個案裁量判
    斷，除非有全然喪失權衡意義或其裁量行使顯然有違比例、
    平等諸原則之裁量權濫用情形，即不得任意指其為違法（最
    高法院100年度台抗字第440號裁定要旨參照）。
　㈡本院判斷：
　　⒈查抗告人所犯如附表編號1至29號所示之罪，分別經法院判
      處有期徒刑確定在案（其中原審附表編號1至29「備註」
      欄、編號11至29「偵查（自訴）機關年度案號」欄、編號
      15至16「是否為得易科罰金之案件」欄及編號21「犯罪日
      期」欄，均應更正如本院附表所示），原審依檢察官據受
      刑人之請求聲請，就如附表各編號所示之各罪定其應執行
      之刑，經審核後認為聲請正當而予准許，並依刑法第50條
      第2項、第53條、第51條第5款之規定，定其應執行之刑為
      有期徒刑6年6月，係在附表各宣告刑之最長期（9月）以
      上，合併刑期（16年2月）以下，顯已就宣告刑總和減去
      有期徒刑9年8月，並無違背定應執行刑之外部界限。又附
      表編號7至10、15至16、19至20、27至29所示得易科罰金
      之罪（原審誤繕附表編號15至16為不得易科罰金之罪併予
      更正），既經與其他編號所示不得易科罰金之罪併合處罰
      ，於定執行刑時，自無庸為易科罰金之諭知。且觀之附表
      編號1至29號所示之罪所處之刑，前經定應執行有期徒刑6
      年8月確定，已就宣告刑總和（16年2月）減去9年6月。其
      中編號15、16縱經最高法院以110年度台非字第198號撤銷
      改判處有期徒刑6月、6月，致內部界限變動，然原審裁定
      應執行刑為有期徒刑6年6月，實已再減去有期徒刑2月，
      亦無違反定應執行刑之內部界限。是抗告意旨質疑原裁定
      量刑似有裁量不當已無理由。
　　⒉本院審酌卷存事證及抗告人所犯數罪次數、各罪之侵害法
      益、個別罪質內容、各罪犯罪情節、對其犯罪應予之整體
      非難評價等一切情狀，原審裁定僅定應執行刑為有期徒刑
      6年6月，實已就原宣告刑總和相當程度之減低，難認有何
      過苛過重之情事，亦無違反法秩序理念規範之比例原則、
      平等原則、責罰相當原則、重複評價禁止原則等自由裁量
      權之內部界限。
　　⒊至抗告意旨所稱應向最後判決確定之最高法院聲請定其應
      執行刑云云。惟非常上訴係為糾正法律錯誤而設，其目的
      主要在統一法令之適用，僅形式上宣告原判決違背法令而
      予撤銷，並不具現實之效力，原確定判決仍屬存在，此等
      撤銷概不生改判之作用。質言之，非常上訴判決與原確定
      判決之關係，有如更正裁定與實體判決之關係，即非常上
      訴判決僅更正或補充原確定判決違誤之處，使原確定判決
      成為合法之裁判，並未使原確定判決失其效力。是以，非
      常上訴之目的既係為使原確定判決合法，原確定判決之確
      定日期並不因非常上訴撤銷原確定判決另行改判而失效，
      從而，仍應以原判決確定日期為界定數罪併合處罰之時點
      。而本件如附表編號15至16所示之罪，經最高法院以110
      年度台非字第198號撤銷改判以較輕之有期徒刑6月確定，
      依上開說明，原確定判決之確定日期並未失效，是檢察官
      依法向如附表所示各罪中最後判決確定之事實審法院（即
      附表編號28至29之桃園地院）聲請定其應執行刑並無違誤
      ，是抗告人對此容有誤會，併予指明。抗告人執前詞提起
      抗告，指摘原裁定不當，為無理由，應予駁回。
　四、綜上，本件足認原審業經審酌抗告人所犯該等數罪所反應
      出之人格特性，並權衡審酌抗告人之行為責任與整體刑法
      目的及相關刑事政策，既未逾越法律之外部界限及內部界
      限，自屬法院裁量權限適法且正當之行使。抗告意旨徒憑
      己見，猶執前詞指摘原裁定不當，為無理由，應予駁回。
據上論斷，應依刑事訴訟法第412條，裁定如主文。
中　　華　　民　　國　　111 　年　　2 　　月　　25　　日
                  刑事第十三庭  審判長法　官  洪于智
                                      法　官  黃惠敏
                                      法　官  黃玉婷
以上正本證明與原本無異。
不得再抗告。 
                                      書記官  傅國軒
中　　華　　民　　國　　111 　年　　3 　　月　　2 　　日

    附表：受刑人張嘉峻定應執行刑案件一覽表
　　　
編          號         １        ２        ３ 罪          名  竊盜 竊盜 竊盜 宣    告    刑  有期徒刑8月 有期徒刑7月 有期徒刑7月 犯  罪  日  期  104.5.23 104.5.25 104.5.25 偵查(自訴)機關 年  度  案  號  桃園地檢104年度偵字第12818號 桃園地檢104年度偵字第12818號 桃園地檢104年度偵字第12818號 最  後  事實審 法  院    臺灣高院   臺灣高院   臺灣高院  案  號 104年度上易字第2247號 104年度上易字第2247號 104年度上易字第2247號  判決日期   104.12.24   104.12.24   104.12.24 確定 判決 法  院    臺灣高院   臺灣高院   臺灣高院  案  號 104年度上易字第2247號 104年度上易字第2247號 104年度上易字第2247號  判決 確定日期   104.12.24   104.12.24     104.12.24 是否為得易科 罰金之案件        否       否       否 備         註  ⒈桃園地檢110年度執更字第3358號 ⒉編號1至29前經臺灣高等法院110年度抗字第1366號裁定應執行有期徒刑6年8月   

　　
　　　     附表：受刑人張嘉峻定應執行刑案件一覽表
　　　
編          號         4        5        6 罪          名  竊盜 竊盜 竊盜 宣    告    刑  有期徒刑7月 有期徒刑8月 有期徒刑7月 犯  罪  日  期  104.6.6 104.6.7 104.6.8 偵查(自訴)機關 年  度  案  號  桃園地檢104年度偵字第12818號 桃園地檢104年度偵字第12818號 桃園地檢104年度偵字第12818號 最  後  事實審 法  院   臺灣高院   臺灣高院   臺灣高院  案  號 104年度上易字第2247號 104年度上易字第2247號 104年度上易字第2247號  判決日期  104.12.24     104.12.24   104.12.24  確定 判決 法  院   臺灣高院   臺灣高院   臺灣高院  案  號 104年度上易字第2247號 104年度上易字第2247號 104年度上易字第2247號  判決 確定日期  104.12.24        104.12.24   104.12.24 是否為得易科 罰金之案件       否       否       否 備         註  ⒈桃園地檢110年度執更字第3358號 ⒉編號1至29前經臺灣高等法院110年度抗字第1366號裁定應執行有期徒刑6年8月   


　　　附表：受刑人張嘉峻定應執行刑案件一覽表
　　　
編          號        7        8       9 罪          名  竊盜 竊盜 竊盜 宣    告    刑  有期徒刑5月 有期徒刑5月 有期徒刑5月 犯  罪  日  期  104.05.17 104.06.05 104.06.06 偵查(自訴)機關 年  度  案  號  桃園地檢104年度偵字第12818號 桃園地檢104年度偵字第12818號 桃園地檢104年度偵字第12818號 最  後  事實審 法  院   臺灣高院   臺灣高院   臺灣高院  案  號 104年度上易字第2247號 104年度上易字第2247號 104年度上易字第2247號  判決日期  104.12.24     104.12.24   104.12.24  確定 判決 法  院   臺灣高院   臺灣高院   臺灣高院  案  號 104年度上易字第2247號 104年度上易字第2247號 104年度上易字第2247號  判決 確定日期  104.12.24        104.12.24   104.12.24 是否為得易科 罰金之案件       是       是       是 備         註  ⒈桃園地檢110年度執更字第3358號 ⒉編號1至29前經臺灣高等法院110年度抗字第1366號裁定應執行有期徒刑6年8月   

　　
　　附表：受刑人張嘉峻定應執行刑案件一覽表
　　　
編          號        10        11       12 罪          名  竊盜 竊盜 竊盜 宣    告    刑  有期徒刑5月 有期徒刑9月 有期徒刑8月 犯  罪  日  期  104.6.09 104.05.11 104.05.17 偵查(自訴)機關 年  度  案  號  桃園地檢104年度偵字第12818號 桃園地檢104年度偵字第14370、14771、15525號 桃園地檢104年度偵字第14370、14771、15525號 最  後  事實審 法  院   臺灣高院   桃園地院   桃園地院  案  號 104年度上易字第2247號 104年度易字第1017號 104年度易字第1017號  判決日期   104.12.24   104.11.20   104.11.20 確定 判決 法  院   臺灣高院   桃園地院   桃園地院  案  號 104年度上易字第2247號 104年度易字第1017號 104年度易字第1017號  判決 確定日期   104.12.24   105.02.01   105.02.01 是否為得易科 罰金之案件        是       否       否 備         註  ⒈桃園地檢110年度執更字第3358號 ⒉編號1至29前經臺灣高等法院110年度抗字第1366號裁定應執行有期徒刑6年8月   


　　附表：受刑人張嘉峻定應執行刑案件一覽表
　　　
編          號        13        14       15 罪          名  竊盜 竊盜 竊盜 宣    告    刑  有期徒刑8月 有期徒刑8月 原判決有期徒刑7月，最高法院以110年度台非字第198號改判為有期徒刑6月 犯  罪  日  期  104.05.21 104.05.31 104.5.03 偵查(自訴)機關 年  度  案  號  桃園地檢104年度偵字第14370、14771、15525號 桃園地檢104年度偵字第14370、14771、15525號 桃園地檢104年度偵字第14370、14771、15525號 最  後  事實審 法  院   桃園地院   桃園地院   桃園地院  案  號 104年度易字第1017號 104年度易字第1017號 104年度易字第1017號  判決日期   104.11.20   104.11.20   104.11.20 確定 判決 法  院   桃園地院   桃園地院    桃園地院  案  號 104年度易字第1017號 104年度易字第1017號 104年度易字第1017號  判決 確定日期    105.02.01    105.02.01    105.02.01 是否為得易科 罰金之案件         否        否        是 備         註  ⒈桃園地檢110年度執更字第3358號 ⒉編號1至29前經臺灣高等法院110年度抗字第1366號裁定應執行有期徒刑6年8月   
       　　附表：受刑人張嘉峻定應執行刑案件一覽表
　　　
編          號        16        17       18 罪          名  竊盜 竊盜 竊盜 宣    告    刑  原判決有期徒刑7月，最高法院以110年度台非字第198號改判為有期徒刑6月 有期徒刑7月 有期徒刑7月 犯  罪  日  期  104.05.04 104.06.06 104.06.04 偵查(自訴)機關 年  度  案  號  桃園地檢104年度偵字第14370、14771、15525號 桃園地檢104年度偵字第14370、14771、15525號 桃園地檢104年度偵字第14370、14771、15525號 最  後  事實審 法  院   桃園地院   桃園地院   桃園地院  案  號 104年度易字第1017號 104年度易字第1017號 104年度易字第1017號  判決日期   104.11.20   104.11.20   104.11.20 確定 判決 法  院   桃園地院   桃園地院   桃園地院  案  號 104年度易字第1017號 104年度易字第1017號 104年度易字第1017號  判決 確定日期   105.02.01   105.02.01   105.02.01 是否為得易科 罰金之案件        是      否       否 備         註  ⒈桃園地檢110年度執更字第3358號 ⒉編號1至29前經臺灣高等法院110年度抗字第1366號裁定應執行有期徒刑6年8月   
         附表：受刑人張嘉峻定應執行刑案件一覽表
　　　
編          號        19       20       21 罪          名  竊盜 竊盜 竊盜 宣    告    刑  有期徒刑5月 有期徒刑4月 有期徒刑8月 犯  罪  日  期  104.05.11 104.06.04 104年5月13日19時許啟至翌日（即14日）3時許間之某時  偵查(自訴)機關 年  度  案  號  桃園地檢104年度偵字第14370、14771、15525號 桃園地檢104年度偵字第14370、14771、15525號 桃園地檢104年度偵字第17798、18321號 最  後  事實審 法  院   桃園地院   桃園地院   桃園地院  案  號 104年度易字第1017號 104年度易字第1017號 104年度審易字第96號  判決日期   104.11.20   104.11.20   105.10.21 確定 判決 法  院   桃園地院   桃園地院   桃園地院  案  號 104年度易字第1017號 104年度易字第1017號 104年度審易字第96號  判決 確定日期   105.02.01    105.02.01  105.11.14    是否為得易科 罰金之案件        是        是      否 備         註  ⒈桃園地檢110年度執更字第3358號 ⒉編號1至29前經臺灣高等法院110年度抗字第1366號裁定應執行有期徒刑6年8月   
           附表：受刑人張嘉峻定應執行刑案件一覽表
　　　
編          號         22        23       24 罪          名  竊盜 竊盜 竊盜 宣    告    刑  有期徒刑8月 有期徒刑7月 有期徒刑7月 犯  罪  日  期  104.05.17 104.05.08 104.05.21 偵查(自訴)機關 年  度  案  號  桃園地檢104年度偵字第17798、18321號 桃園地檢104年度偵字第17798、18321號 桃園地檢104年度偵字第17798、18321號 最  後  事實審 法  院   桃園地院   桃園地院   桃園地院  案  號 105年度審易字第96號 105年度審易字第96號 105年度審易字第96號  判決日期   105.10.21   105.10.21   105.10.21 確定 判決 法  院   桃園地院   桃園地院   桃園地院  案  號 105年度審易字第96號 105年度審易字第96號 105年度審易字第96號  判決 確定日期   105.11.14   105.11.14   105.11.14 是否為得易科 罰金之案件        否       否       否    備         註  ⒈桃園地檢110年度執更字第3358號 ⒉編號1至29前經臺灣高等法院110年度抗字第1366號裁定應執行有期徒刑6年8月   
    
　　　　　       
　　　
　　　
　　　附表：受刑人張嘉峻定應執行刑案件一覽表
　　　
編          號         25        26       27 罪          名  竊盜 竊盜 竊盜 宣    告    刑  有期徒刑7月 有期徒刑8月 有期徒刑5月 犯  罪  日  期  104.05.26 104.05.19 104.05.31 偵查(自訴)機關 年  度  案  號  桃園地檢104年度偵字第17798、18321號 桃園地檢104年度偵字第17798、18321號 桃園地檢104年度偵字第17798、18321號 最  後  事實審 法  院   桃園地院   桃園地院   桃園地院  案  號 105年度審易字第96號 105年度審易字第96號 105年度審易字第96號  判決日期   105.10.21   105.10.21   105.10.21 確定 判決 法  院   桃園地院   桃園地院   桃園地院  案  號 105年度審易字第96號 105年度審易字第96號 105年度審易字第96號  判決 確定日期   105.11.14     105.11.14   105.11.14 是否為得易科 罰金之案件        否       否      是 備         註  ⒈桃園地檢110年度執更字第3358號 ⒉編號1至29前經臺灣高等法院110年度抗字第1366號裁定應執行有期徒刑6年8月   

　　　
　　　
　　　  
　　　附表：受刑人張嘉峻定應執行刑案件一覽表
　　　
編          號         28       29 罪          名  竊盜 竊盜 宣    告    刑  有期徒刑6月 有期徒刑6月 犯  罪  日  期  104.4.3 104.4.3 偵查(自訴)機關 年  度  案  號  桃園地檢109年度偵字第17397、17399、17878、19065 號  最  後  事實審 法  院   桃園地院   桃園地院  案  號 109年度審易字第2305號 109年度審易字第2305號  判決日期    110.4.9   110.4.9 確定 判決 法  院   桃園地院   桃園地院  案  號 109年度審易字第2305號 109年度審易字第2305號  判決 確定日期    110.5.12   110.5.12 是否為得易科 罰金之案件        是       是 備         註  ⒈桃園地檢110年度執更字第3358號 ⒉編號28至29經判處應執行有期徒刑10月（未執行，待定刑後重核假釋殘刑） ⒊編號1至29前經臺灣高等法院110年度抗字第1366號裁定應執行有期徒刑6年8月